# 紧急求助，陈版 ~~请教关于新租赁准则和合并报表两个问题

提问人：jianzl 时间：2021-07-23 08:05:06
陈版，您好！请教您关于新租赁准则和合并报表两个问题：
1 、下属子公司主业为企业孵化服务，实质就是大家所说的二房东。想请问一下，以经营房屋出租为主业的公司，在支付房租（所有房屋均是租入之后再出租）时，现金流该如何指定？是象财政部会计司所说支付其他筹资，还是购买商品、服务？
2 、 2016 年：
集团A有控股子公司B（80%）、全资子公司C，控股子公司D（60%）；B出售商品给C公司当作固定资产，主营业务收入 500 ，主营业务成本400 ； 假定不考虑其他抵消
合并抵消分录：
借：主营业务收入 500.00
贷：主营业务成本 400.00
贷：固定资产 100.00
借：少数股东损益 20.00
贷：少数股东权益 20.00
2017 年： 假定无其他交易
跟调 2016 合并抵消分录：
借：期初未分配利润 100.00
贷：固定资产 100.00
借：期初未分配利润 20.00
贷：少数股东权益 20.00
2018 年：处置B公司80%股权,即B不再纳入合并范围
依然先跟调 2016 合并抵消分录：
借：期初未分配利润 100.00
贷：固定资产 100.00
借：期初未分配利润 20.00
贷：少数股东权益 20.00
请问陈版，剩下合并抵消分录该如何写？
借：少数股东损益 -20 ？？
贷：少数股东权益 -20 ？？
另个，假如 2018 年是由于B公司被法院强制破产，不再纳入合并范围，又该如何填合并抵消分录呢？

回答人：chenyiwei
1 、新租赁准则下的租金支付相当于租赁负债的清偿，相关现金流属于筹资活动。
2 、在已经滚调了上年度抵销分录的情况下，本年度分录（仅考虑处置的影响，不考虑本年度多提折旧的抵销）是：借：投资收益 20 ，贷：少数股东权益 20 。（主帖中的抵销分录从一开始就写反了，内部交易发生当年度的抵销分录应当是》借：少数股东权益 20 ，贷：少数股东损益 20 ；相应地后续年度的滚调分录应当是：借：少数股东权益 20 ，贷：年初未分配利润 20 ）。